臺灣高雄地方法院民事判決　　　　　　　　　　　　　　九十二年度簡字第二二號
　　原　　　告　甲○○
　　被　　　告　乙○○
右當事人間請求損害賠償事件，原告於刑事訴訟程序（九十二年簡上字第四五八號）
提起附帶民事訴訟（九十二年簡上附民字第二五號），經刑事庭移送，本院於民國九
十三年一月三十日言詞辯論終結，判決如下：
    主    文
被告應給付原告新台幣參仟元，及自民國九十二年十月十八日起至清償日止，按年息
百分之五計算之利息。
原告其餘之訴駁回。
訴訟費用由被告負擔。
    事  實  與  理  由
一、原告主張：被告於民國九十二年三月三十一日二十二時許，在高雄市苓雅區○○
    ○路一三四巷十二弄二八號住宅前，竟因機車擺放位置之事，而出手拉扯毆擊伊
    之左肩，致伊受有左肩上方紅腫之傷害，且受到嚴重驚嚇，迄今常有頭痛、失眠
    、惡夢症狀，精神受有莫大痛苦，爰依侵權行為法則請求被告賠償伊支出之醫療
    費用（含就診交通費用、收驚費用）新台幣（下同）十萬元，及慰撫金十萬元等
    語。並聲明求為判決：(一)被告應給付原告二十萬元，及自起訴狀繕本送達翌日起
    至清償日止，按年息百分之五計算之利息。(二)訴訟費用由被告負擔。
二、被告抗辯：伊當時雖與原告發生拉扯，惟並無傷害原告之意思，原告傷勢亦無那
    麼嚴重，且事後伊請里長協調前往道歉，原告均不接受，原告請求金額過高等語
    。並聲明求為判決：駁回原告之訴，訴訟費用由原告負擔。
三、按因故意或過失，不法侵害他人之權利者，負損害賠償責任，民法第一百八十四
    條第一項前段定有明文。經查：原告主張其於前揭時地遭被告拉扯，致受有左肩
    紅腫傷害等情，業據提出驗傷診斷書為證（見刑事卷宗之高雄市政府警察局苓雅
    分局偵查卷），被告對於當時曾對原告拉扯乙節並不爭執，且據驗傷診斷書所載
    其受有左肩上方紅腫壓痛之傷勢，亦與所稱係遭被告拉扯內衣而受有傷害之情狀
    相符，則被告乃因原告之拉扯行為而受有前揭傷害，堪信為真實。至於被告抗辯
    伊並無傷害之犯意等語，惟被告於與原告爭執中出手拉扯原告，就可能對原告身
    體造成之傷害，應可預見而不違背其本意，應有傷害之不確定故意，況原告確因
    此拉扯而受傷，是被告前開所辯，並不可採。
四、又損害賠償目的乃為填補損害，被害人之身體健康若受他人不法侵害，其因而增
    加之生活上需要，雖得請求加害人賠償（民法第一百九十三條第一項參照），然
    被害人就其所受損害，及請求賠償之範圍仍應舉證證明之，且被害人就此方面之
    舉證上，無論係向就診醫院申請醫療收據、支出憑證，或請求本院為其調查證據
    等方法上，均無不能證明、重大困難或不公平情事。惟查：原告主張其因前揭傷
    害而支出醫療費用十萬元（含就診交通費用、收驚費用）等情，均未能舉證以實
    其說，經本院闡明後，亦無法提出相關單據或請求本院向何單位或個人為調查，
    有筆錄在卷可參，則其此部份之請求，本院自難准許，應予駁回。
五、末按不法侵害他人之身體而情節重大者，被害人雖非財產上之損害，亦得請求損
    害賠償，民法第一百九十五條第一項定有明文。本件原告主張其身體受被告侵害
    ，精神受有痛苦，尚符吾人經驗法則，堪信為真實，而得請求慰撫金。又精神慰
    撫金之酌定，除原告所受之傷害程度外，尚應審酌兩造之身分地位、學識經歷、
    財產狀況、痛苦程度等節。經查：原告係大專畢業、月收入約為三至五萬、現自
    由業、名下無不動產，被告係高職畢、現失業中、名下自有住宅乙筆等情，均為
    兩造所不爭執，且有稅務電子閘門財產所得明細表二份在卷可稽，本院復酌量兩
    造現為鄰居，而本件係因機車停放糾紛一時發生拉扯致生損害，被告於刑事程序
    中業經判處罰金一萬二千元，且於本院亦當庭主動向原告鞠躬道歉，應已悔改等
    情，認原告請求被告賠償十萬元，尚嫌過高，應以三千元為適當，逾此範圍之請
    求，並無理由，應予駁回。
六、綜上，原告因受被告不法侵害身體，而得請求被告損害賠償，然其醫療費用之請
    求，因未能舉證以實其說，並無理由，應予駁回。另請求慰撫金部分，本院認其
    請求在三千元及自起訴狀繕本送達翌日（九十二年十月十八日）起至清償日止，
    按年息百分之五計算之利息之範圍內，為有理由，應予准許，逾此範圍之請求，
    為無理由，應予駁回。
七、結論：原告之訴一部為有理由，一部為無理由，依民事訴訟法第七十九條，判決
    如主文。
中　　　華　　　民　　　國　　九十三　　年　　　二　　　月　 　十三　 　日
                                臺灣高雄地方法院民事第一庭
~B審判長法　　　官　林紀元
~B      法　　　官　甯  馨
~B      法　　　官　蔡川富
正本係照原本作成。
本判決不得上訴。
中　　　華　　　民　　　國　　九十三　　年　　　二　　　月　　 十三 　　日
~B　　　法院書記官　黃俊凱
